【裁判字號】    92,易,636
【裁判日期】    920930
【裁判案由】    竊盜等
【裁判全文】
臺灣屏東地方法院刑事判決                          九十二年度易字第六三六號
    聲  請  人  臺灣屏東地方法院檢察署檢察官
    被      告  丙○○
右列被告因竊盜等案件，經檢察官提起公訴（九十二年度偵字第三九六三、第四○四
四號），本院判決如左：
    主    文
丙○○攜帶兇器竊盜未遂，累犯，處有期徒刑柒月，扣案之手電筒、剪刀各壹支沒收
。又收受贓物，累犯，處有期徒刑肆月。應執行有期徒刑拾月，扣案之手電筒、剪刀
各壹支沒收。
    事    實
一、丙○○前因詐欺、竊盜案件，分別經法院判處有期徒刑一年八月、一年，並定其
    應執行之刑有期徒刑二年六月確定，於民國九十年三月三十日入監執行，至九十
    一年十月二十三日縮短刑期假釋出監，並於九十二年四月二日假釋期滿執行完畢
    。惟仍不知悔改，明知引擎號碼ＧＫ０１８５４７號重型機車，係屬來源不明無
    正當權源之贓物（為戊○○○所有，於九十二年八月六日凌晨二時許，在其女丁
    ○○位於屏東縣東港鎮○○路一二八巷一號住處前遭不詳人士所竊取），仍基於
    收受贓物之故意，於九十二年八月六日上午九時三十分許，在屏東縣東港鎮某漁
    行後方，向綽號「阿狗」之不詳姓名年籍男子借得上開車輛，供己騎用，嗣於同
    日十三時三十分許，在屏東縣潮州鎮○○路口，遭警查獲。
二、詎丙○○仍不思戒慎，於九十二年八月十一日凌晨二時五十分許，行經屏東縣佳
    冬鄉○○路時，見乙○○所有之車牌號碼ＷＭ─一七七一號自用小客車停放於其
    友人甲○○位於屏東縣佳冬村佳和路九十號住處門前，竟另意圖為自己不法之所
    有，持其所有之手電筒及客觀上可供兇器使用之剪刀各一支，進入該車欲竊取財
    物，惟尚未竊得財物之際，即為乙○○發覺報警查獲，並扣得上述手電筒、剪刀
    各一支。
三、案經屏東縣警察局潮州分局及枋寮分局報請臺灣屏東地方法院檢察署檢察官偵查
    起訴。
    理    由
一、右揭事實，業據被告丙○○於本院調查及審理時坦認不諱，核與被害人丁○○、
    乙○○指訴之情節大致相符，並經證人甲○○於警訊中證述明確，此外，復有贓
    物認領保管單一紙、照片三幀附卷可稽，及扣案之手電筒、剪刀各一支可資佐證
    ，被告自白核與事實相符，本件事證明確，被告犯行均堪認定。
二、按所謂兇器，其種類並無限制，凡客觀上足對人之生命、身體、安全構成威脅，
    具有危險性之兇器均屬之，且祇須行竊時攜帶此種具有危險性之兇器為已足，並
    不以攜帶之初有行兇之意圖為必要（最高法院七十九年臺上字第五二五三號判例
    可資參照），是被告攜帶客觀上具危險性足資為兇器使用之剪刀進入上開自用小
    客車內竊盜未遂之行為，核係犯刑法第三百二十一條第二項、第一項第三款之攜
    帶兇器竊盜未遂罪（起訴書原記載被告係犯刑法第三百二十條之普通竊盜罪，業
    經蒞庭檢察官於本院調查時變更在卷）；被告前揭明知為贓車而仍自他人收受之
    行為，則係犯刑法第三百四十九條第一項之收受贓物罪嫌。又被告前因詐欺、竊
    盜案件，分別經法院判處有期徒刑一年八月、一年，並定其應執行之刑有期徒刑
    二年六月確定，於九十年三月三十日入監執行，至九十一年十月二十三日縮短刑
    期假釋出監，並於九十二年四月二日假釋期滿執行完畢等情，有臺灣高等法院被
    告全國前案紀錄表及臺灣屏東地方法院檢察署刑案資料查註紀錄表各乙份在卷可
    按，其於執行完畢後五年內再犯有期徒刑以上之本罪，為累犯，應依刑法第四十
    七條規定加重其刑；又其攜帶兇器竊盜未遂，既未發生犯罪之結果，是依刑法第
    二十六條前段減輕其刑；其攜帶兇器竊盜未遂部分，同有刑之加重及減輕事由，
    應先加後減之。被告所犯上開二罪，犯意各別，構成要件亦異，應予分論併罰。
    爰審酌被告之素行非佳、先後收受贓車及竊取他人財物，顯貪取非分之財利，不
    知尊重他人權益，甚為可訾，應予非難，兼衡其所生危害、所用手段、及犯後態
    度尚佳等一切情狀，分別量處各罪如主文所示之刑，並定其應執行之刑，以資儆
    懲。又扣案之剪刀、手電筒各一支，均為被告所有，且係供其竊取財物之用，業
    經其於本院審理時自承在卷，依法應予沒收。至公訴人雖請求併依竊盜犯贓物犯
    保安處分條例於行之執行前令被告入勞動場所強制工作三年，惟依該條例第四條
    第二項規定應執行之刑未達一年以上者，不適用之，故本件尚無該條例之適用，
    附此敘明。
據上論斷，應依刑事訴訟法第二百九十九條第一項前段，第三百四十九條第一項、第
三百二十一條第二項、第一項第三款、第四十七條、第二十六條前段、第五十一條第
五款、第三十八條第一項第二款，罰金罰鍰提高標準條例第一條前段，判決如主文。
本案經檢察官林津鋒到庭執行職務
中     華     民     國      九十二     年     九      月     三十      日
                                      臺灣屏東地方法院刑事第一庭
                                          法  官  許心
右正本證明與原本無異。
如不服本判決應於收受本判決後送達後十日內向本院提出上訴書狀。
                                          書記官  蔡雅萍
中     華     民     國      九十二     年     九      月     三十      日
附錄本判決論罪科刑法條：
刑法第三百四十九條：
收受贓物者，處三年以下有期徒、拘役或五百元以下罰金。
搬運、寄藏、故買贓物或為牙保者，處五年以下有期徒刑、拘役或科或併科一千元以
下罰金。
因贓物變得之財物，以贓物論。
刑法第三百二十一條：
犯竊盜罪而有左列情形之一者，處六月以上五年以下有期徒刑：
一、於夜間侵入住宅或有人居住之建築物、船艦或隱匿其內而犯之者。
二、毀越門扇、牆垣或其他安全設備而犯之者。
三、攜帶兇器而犯之者。
四、結夥三人以上而犯之者。
五、乘火災、水災或其他災害之際而犯之者。
六、在車站或埠頭而犯之者。
前項之未遂犯罰之。


司法院資訊處製作；財團法人民間司法改革基金會備份。
